# 2009 年是不是所有的国有企业都实行《企业会计准则》？

提问人：hkedou 时间：2010-03-22 13:57:01
如题，

回答人：chenyiwei
回复 楼主 hkedou 的帖子中央企业应当均已执行；地方国有企业根据当地规定，有已经全部执行的（如深圳），也有总体上要求执行，但允许 2010 年进行扫尾工作的（如上海）。